臺灣高等法院高雄分院刑事判決　　　　 94年度上訴字第997號
上　訴　人　臺灣高雄地方法院檢察署檢察官
上　訴　人
即　被　告　丙○○
選任辯護人　許銘春律師
　　　　　　張文雪律師
上　訴　人
即　被　告　庚○○
選任辯護人　樓嘉君律師
上　訴　人
即　被　告　己○○
選任辯護人　許清連律師
　　　　　　李錦臺律師
上　訴　人
即　被　告　乙○○
選任辯護人　孫嘉男律師
上　訴　人
即　被　告　丑○○
　　　　　　　　　　樓之2
選任辯護人　侯永褔律師
上　訴　人
即　被　告　壬○○
　　　　　　　　　　號
選任辯護人　連立堅律師
　　　　　　李淑欣律師
上　訴　人
即　被　告　癸○○
　　　　　　子○○
上列二人共
同　選　任
辯　護　人　顏萬文律師
上　訴　人
即　被　告　辛○○　男　民國○○年○○月○○日生
　　　　　　　　　　身分證統一編號：Ｚ000000000號
　　　　　　　　　　住高雄縣鳳山市○○街22號
選任辯護人　吳文豊律師
上　訴　人
即　被　告　戊○○○
　　　　　　　　　　女　民國○○年○月○○日生
　　　　　　　　　　身分證統一編號：Ｚ000000000號
　　　　　　　　　　住台南縣新營市○○里○○街50巷13號
　　　　　　丁○○　男　民國○○年○○月○日生
　　　　　　　　　　身分證統一編號：Ｚ000000000號
　　　　　　　　　　住台南縣新營市○○里○○街50巷13號
　　　　　　甲○○　男　民國○○年○月○○日生
　　　　　　　　　　身分證統一編號：Ｚ000000000號
　　　　　　　　　　住台中市○○區○○路一段146之36號4樓
　　　　　　　　　　之3
上列三人共
同　選　任
辯　護　人　許銘春律師
　　　　　　張文雪律師
上列上訴人因被告洗錢防制法等案件，不服臺灣高雄地方法院93
年度訴字第1577號中華民國94年4 月25日第一審判決（起訴案號
：臺灣高雄地方法院檢察署93年度偵字第4616、5529、6480、66
97、6836號，移送原審併辦案號：同署93年度偵字第16426號）
，提起上訴，本院判決如下：
    主  文
原判決撤銷。
丙○○、庚○○、己○○共同隱匿因自己重大犯罪所得財物並以
之為常業；丙○○處有期徒刑柒年陸月，併科罰金新台幣佰萬
元；庚○○處有期徒刑伍年，併科罰金新台幣貳佰萬元；己○○
處有期徒刑年陸月，併科罰金新台幣壹佰伍拾萬元；罰金如易
服勞役，均以罰金總額與陸個月之日數比例折算。扣案如附表一
所示編號18中NOKIA 手機1 支、編號19至24部分；如附表二編號
2 、3 ，16至19所示之物，如附表四所示編號3 至9 部分，如附
表六編號1 所示之物，如附表十編號1 、2 、4 所示之物均沒收
。
乙○○、丑○○共同隱匿因自己重大犯罪所得財物並以之為常業
；各處有期徒刑年貳月，均併科罰金新台幣壹佰萬元；罰金如
易服勞役，均以罰金總額與陸個月之日數比例折算。扣案如附表
一所示編號18中NOKIA 手機1 支、編號19至24部分；如附表二編
號2 、3 ，16至19所示之物，如附表四所示編號3 至9 部分，如
附表六編號1 所示之物，如附表十編號1 、2 、4 所示之物均沒
收。
壬○○幫助隱匿因自己重大犯罪所得財物並以之為常業，處有期
徒刑年，併科罰金新台幣伍拾萬元；罰金如易服勞役，以罰金
總額與陸個月之日數比例折算。
癸○○、子○○幫助常業詐欺，各處有期徒刑貳年。扣案如附表
七編號2 、3 、4 、5 所示之物，均沒收。
辛○○幫助常業詐欺，處有期徒刑壹年。扣案如附表六編號2、3
所示之物，均沒收。
戊○○○、丁○○、甲○○共同常業詐欺；戊○○○處有期徒刑
壹年陸月；丁○○處有期徒刑壹年肆月；甲○○處有期徒刑壹年
貳月。扣案如附表一所示編號18中NOKIA 手機1 支、編號19至24
部分；如附表二編號2 、3 ，16至19所示之物，如附表四所示編
號3 至9 部分，如附表六編號1 所示之物，如附表十編號1 、2
、4 所示之物均沒收。
    事  實
一、丙○○（綽號阿草）、庚○○（綽號阿猴）（以下稱丙○○
    詐欺集團）共同基於常業詐欺、行使偽造私文書、隱匿因自
    己重大犯罪所得財物並以之為常業之犯意聯絡，由丙○○為
    台灣地區之負責人，自民國（下同）92年4 月間某日起，與
    潛逃於大陸地區綽號「阿肥」、「鐵牛」、「泰國」及其他
    不詳姓名成年男子，合組俗稱「刮刮樂」之詐欺集團，在包
    含高雄地區在內之台灣各地區詐騙他人財物，並採任務分工
    方式，由丙○○、庚○○負責在臺灣地區尋找他人提供人頭
    帳戶及人頭電話，冒用「大眾國際法律事務所」、「振昇聯
    合會計師事務所」、「遠東科技」名義，委託他人偽造印製
    「『大眾國際法律事務所』所受相關單位委派遠東科技此次
    『金猴迎春、好禮大贈送』臺灣地區消費者抽獎活動中獎人
    公證事宜，抽獎經由各大報章、媒體公佈中獎名單。經查證
    確認台端抽中『參獎』中獎序號為063752僅以此函通知」之
    詐騙中獎通知私文書後前後多次行使散發。且丙○○、綽號
    「阿肥」等人為使詐欺集團運作更順利，同時亦指示庚○○
    委託不知情之曾輝堂於民眾日報、經濟日報刊登「遠東科技
    金猴迎春贈獎活動各項獎品、中獎序號公告，其中載明參獎
    之兌獎序號為063752，獎品內容為獨得現金120 萬元，各中
    獎人得憑身分證、印章、兌獎卡，親臨公司現場領獎或洽客
    服部」、「公告：恭賀遠東科技劉安東（桃縣）、呂燕芬（
    苗壢）、李明宗（嘉縣）、邱雅惠（高市）等4 名會員中彩
    ，特此公告」等詐騙之廣告，以資取信他人，俟台灣地區不
    知情民眾接獲中獎通知，依循上開中獎通知單上所附之電話
    查詢，該電話即透過轉接方式由大陸地區詐欺集團成員所僱
    用之不詳姓名人士接聽，該不詳人士再以須持「振昇聯合會
    計師事務所」簽發之支票前往台北「遠東科技」領取中獎支
    票，受騙者乃再去電該中獎通知上所印之「振昇聯合會計師
    事務所」聯絡電話，該電話亦透過轉接方式由大陸地區詐欺
    集團成員所僱用之不詳姓名人士接聽，該不詳人士冒稱「張
    美齡」會計師，並以須於3 日內先購買「黃金愛心基金」為
    由，要求來電者先匯款至該集團所收購之人頭帳戶內，並強
    調若未於3 日內購買上開基金即喪失中獎資格，待受騙者匯
    款入人頭帳戶後，大陸地區詐欺集團成員隨即通知臺灣地區
    之詐欺集團成員，將騙得之款項提領一空，如金額超過每日
    可提領上限則將超過部分轉入其他人頭帳戶內再行提領，以
    資隱匿其重大犯罪所得之財物，足以生損害於「大眾國際法
    律事務所」、「振昇聯合會計師事務所」、「遠東科技」及
    其他受詐騙之人。至92年11月間該集團為順利遂行詐騙之目
    的，乃由庚○○出面尋找己○○（綽號平頭）加入該詐欺集
    團，由己○○提供人頭帳戶、人頭電話供該詐欺集團使用，
    同時遊說乙○○、丑○○2 人加入該詐欺集團，負責提領詐
    騙所得款項及將詐騙所得款項轉入其他人頭帳戶內，以資隱
    匿其等重大犯罪所得之財物，詐騙所得扣除費用後，由大陸
    地區之「阿肥」等人分得全部金額之9 成，餘1 成中之100
    分之30歸丙○○所有，另由庚○○、己○○、乙○○、丑○○4 人平均分得詐騙所得內之1 成之100 分之70。己○○、
    乙○○、丑○○3 人均明知其等所為係詐欺行為，仍為貪圖
    小利而應允之，而與丙○○、庚○○就上開常業詐欺、行使
    偽造私文書、隱匿自己重大犯罪所得之財物並以之為常業有
    共同之犯意聯絡。己○○乃接續提供以其自己或其前妻潘俐
    玲（檢察官另行偵查）或友人張陳金蓮（檢察官另行偵查）
    名義申辦之0000000000、0000000000、0000000000、000000
    0000、0000000000、0000000000、000000 0000 、00000000
    00、0000000000、0000000000、0000000000、0000000000、
    0000000000、0000000000、0000000000、00 00000000 等行
    動電話門號供丙○○詐欺集團使用，並以每本新台幣（下同
    ）5000元至10000 元不等之價格，向不詳姓名年籍之人士購
    買萬泰商業銀行蘆洲分行第000000000000號（戶名：劉邦根
    ）、中華商業銀行前鎮分行第00000000000000號（戶名：王
    玉生）、聯邦銀行第00000000000000號（戶名：葉明瑞）、
    台北國際商業銀行第0000000000000 號帳戶、鳳山一甲郵局
    第0000000 （局號）0000000 號（戶名：康耀南）帳戶存摺
    （均含金融卡1 張）及其他金融機構帳戶存摺（均含金融卡
    ）數本後，交予丙○○、庚○○或乙○○、丑○○2 人，丙○○收受後轉交予庚○○交付乙○○、丑○○2 人使用，庚○○、己○○並教導乙○○、丑○○2 人如何將詐騙所得款
    項轉帳至其他人頭帳戶內，以資隱匿其等犯罪所得之財物。
    乙○○、丑○○2 人則分別以庚○○交付之0000000000、00
    00000000、0000000000、0000000000號行動電話，等候大陸
    地區詐欺集團成員通知領款，俟接獲通知即前往高雄地區不
    特定提款機領取詐騙所得款項，並將之轉交予己○○或庚○○，或將詐騙所得款項轉入其他人頭帳戶內，己○○或庚○○收受乙○○、丑○○2 人交付之詐騙款項後即再將之交付
    丙○○，丙○○則指示庚○○將詐騙所得款項，分別以林聰
    俊、邱天估、邱建修、洪玉慶、沈玉郎、莫志源、許啟正、
    蔡啟銘名義匯入彰化縣永靖鄉農會第00000000000000號（戶
    名：邱家慶）、郵局第0000000 （局號）0000000 號（戶名
    ：王國榮）、華南銀行第000000000000號（戶名：王國榮）
    、華南銀行五甲分行第000000000000號（戶名：徐元寶）帳
    戶內，以資隱匿犯罪所得之財物；或由丙○○直接交付綽號
    「阿肥」者指派取款之不詳人士，並由庚○○就詐騙所得及
    詐騙集團之支出記帳。因丙○○詐欺集團對於人頭帳戶需求
    甚大，丙○○復於93年2 月中旬某日，以每本銀行帳戶新台
    幣（下同）5000元，郵局帳戶10000 元（均含金融卡）之價
    格，向壬○○購買人頭帳戶，壬○○預見丙○○購買人頭帳
    戶之目的可能在於從事不法犯行及掩飾犯罪所得之財物，仍
    基於幫助常業詐欺、常業洗錢之不確定故意而應允之，並以
    其持用之0000000000號行動電話與丙○○持用之0000000000
    號行動電話互相聯絡，嗣壬○○向綽號「鐘仔」之不詳姓名
    年籍人士購得20本金融帳戶（即附表4 所示庚○○扣押物品
    清單內之17本帳戶及其他不詳戶名之3 本帳戶）後，即聯絡
    丙○○北上拿取該等帳戶之存摺及金融卡，丙○○取得上開
    帳戶後再交付庚○○轉交其中3 本予乙○○、丑○○2 人使
    用。另綽號「阿肥」等人，亦於93年1 月間指示丙○○向綽
    號小唐（即優力國際行銷有限公司業務經理唐浚蔚，檢察官
    另案偵辦中）購買個人資料名條（即收件者名條），丙○○
    即指示庚○○向綽號「小唐」者以每筆1 元之價格購買名條
    ，共於93年1 月28日、1 月29日向綽號「小唐」者購買11萬
    筆之個人資料名條，供該詐欺集團寄發中獎通知。綽號「阿
    肥」者亦於93年農曆過年後某日，攜數量不詳之個人資料名
    條、人頭帳戶（含金融卡）交付庚○○，供該詐欺集團詐騙
    使用。迄93年2 月27日為警查獲止，丙○○詐欺集團共詐騙
    不知情之民眾黃信龍、程信吉、王義賢、展林秀勤、蕭世正
    、黃麗娟及其他不詳姓名之被害人等人所得約在5000萬元左
    右。丙○○、庚○○、己○○、乙○○、丑○○並均以之為
    常業，賴以維生。
二、癸○○、子○○分別係高雄市三民區○○○路373 巷11號「
    進育彩色印刷廠股份有限公司」（下稱進育公司）之負責人
    、電腦工程師，其2 人明知庚○○委託其以「大眾國際法律
    事務所」、「振昇聯合會計師事務所」、「遠東科技」、「
    永信開發投資人顧問公司」、「誠裕法律事務所」、「精進
    會計師事務所」名義印製之中獎通知，係冒用「大眾國際法
    律事務所」等事務所或公司名義之詐騙中獎通知，亦明知庚○○委託其印製之「民眾大家樂、幸運中大獎（新台幣120
    萬圓整）」之刮刮樂卡，係詐騙他人之工具，竟仍基於幫助
    共同常業詐欺、共同偽造私文書之犯意，自92年12月初起，
    以每份6 角之代價，將庚○○交付內含上開虛偽內容之光碟
    ，透過電腦輸出底片，製作上開通知函、刮刮樂卡及信封之
    樣版後製成光碟，交由高雄市不詳之印刷廠印製，約每隔一
    星期接續受託1 次印製15000 份，印畢後即由庚○○僱用他
    人載運，迄93年2 月26日止，合計共印製約30餘萬份交付庚○○臨時僱用之不知情貨車司機，並分別於93年1 月5 日、
    同年2 月21日取得報酬共13萬5000元（第3 次報酬6 萬餘元
    尚未交付即為警查獲），以此方法幫助丙○○詐欺集團詐騙
    他人財物，並足以生損害於「大眾國際法律事務所」、「振
    昇聯合會計師事務所」、「遠東科技」、「永信開發投資人
    顧問公司」、「誠裕法律事務所」、「精進會計師事務所」
    。
三、辛○○係庚○○服役期間之下屬，於93年1 月下旬（農曆春
    節以後）某日，庚○○請其代為黏貼收件者名條之廣告信封
    ，辛○○預見該廣告信封可能係用來寄發詐騙他人之文件，
    竟仍貪圖小利，基於幫助共同常業詐欺之不確定犯意，以黏
    貼1 封賺取1 元之代價，替庚○○黏貼上開廣告信封之收件
    者名條及郵票，並於黏貼完成後，以庚○○交付伊使用之00
    00000000號行動電話通知庚○○，並將之交付庚○○臨時僱
    用之不知情貨車司機綽號「阿榮」之不詳姓名年籍男子載走
    ，以此方法接續幫助丙○○詐欺集團詐騙他人財物，合計迄
    93年2 月27日止，每天約黏貼2000封廣告信封。
四、戊○○○、丁○○分別係丙○○之姐姐、姐夫，其2 人預見
    丙○○於92年6 月間某日起委託其投遞到台南縣新營市、台
    南縣鹽水鎮○○路郵筒內之廣告信封（信封寄件人署名某科
    技公司），可能係用來詐騙他人之廣告信封，竟仍貪圖小利
    ，與丙○○、庚○○、己○○、乙○○、丑○○、甲○○、
    綽號「阿肥」、「鐵牛」、「泰國」及其他不詳姓名成年男
    子等人共同基於常業詐欺不確定故意之犯意聯絡，允諾以寄
    發一封賺取1 元之代價，替丙○○寄發上開廣告信封，丙○○旋指示庚○○將前開廣告信封包裹自高雄寄至台南縣新營
    市○○路○ 段1129號「超峰快遞貨運行」，並以0000000000
    號行動電話撥打戊○○○持用之0000000000號行動電話通知
    戊○○○前往領取郵件、寄發信封，戊○○○即與其夫丁○○共乘車牌號碼N6-9025 號自用小客車前往「超峰快遞貨運
    行」領取包裹，並將包裹內之廣告信封投遞到台南縣新營市
    、台南縣鹽水鎮○○路各郵筒內，藉此寄發至不特定人家中
    ，合計迄93年2 月26日止，共寄發10餘萬封詐騙之廣告信封
    ，賺取10餘萬元之代價，戊○○○、丁○○並均以之為常業
    ，而賴以維生。
五、甲○○（其妻辜秀芳與丙○○係表兄妹關係）明知丙○○於
    92年4 月間某日起委託其投遞到台北縣（市）各地郵筒內之
    廣告信封（信封寄件人署名大眾國際法律事務所），係用來
    詐騙他人之廣告信封，竟仍貪圖小利，與丙○○、庚○○、
    己○○、乙○○、丑○○、戊○○○、丁○○、綽號「阿肥
    」、「鐵牛」、「泰國」及其他不詳姓名成年男子等人，基
    於共同常業詐欺之犯意聯絡，允諾以寄發1 封賺取1 元之代
    價，替丙○○寄發上開廣告信封，丙○○旋指示庚○○將前
    開廣告信封包裹自高雄「空軍一號」楠梓站寄至台北市「空
    軍一號」泛亞站或承德站，並以0000000000號行動電話撥打
    甲○○持用之0000000000號行動電話通知甲○○前往領取郵
    件、寄發信封，甲○○前往領取包裹後，即將包裹內之廣告
    信封投遞到台北縣（市）各地郵筒內，藉此寄發至不特定人
    家中，合計迄93年2 月26日止，共寄發3 萬餘封詐騙之廣告
    信封，賺取3 萬餘元之代價，甲○○並以之為常業，而賴以
    維生。
六、嗣經警於93年2 月26日凌晨30分許至翌日1 時45分許止，分
    別在附表一至附表五之處所查扣丙○○、庚○○、乙○○、
    丑○○等人如附表一至附表五所示之物，再於同年2 月27日
    9 時30分、9 時40分許，分別查扣辛○○、癸○○所有如附
    表六、七所示之物，於同年3 月15日14時55分許約談甲○○
    到案說明，3 月9 日20時45分許，在高雄市○○區○○路與
    建武路口拘提己○○到案，並經其同意搜索扣押如附表八所
    示之物，於同年3 月24日6 時5 分許，在台北縣三重市○○○路89號4 樓拘提壬○○到案，並經其同意搜索扣押如附表
    九所示之物，於同年3 月29日13時10分許，在台南縣新營市
    ○○路161 巷22號拘提戊○○○、丁○○到案，並經其同意
    搜索扣押如附表一○所示之物，始查知上情。
七、案經台灣高雄地方法院檢察署檢察官指揮高雄市政府警察局
    及黃信龍、程信吉、王義賢、展林秀勤、蕭世正、黃麗娟訴
    由高雄市政府警察局移送台灣高雄法院檢察署檢察官偵查起
    訴。
    理  由
一、證據能力部分：按「被告以外之人於審判外之陳述，雖不符
    前4 條之規定，而經當事人於審判程序同意作為證據，法院
    審酌該言詞陳述或書面陳述作成時之情況，認為適當者，亦
    得為證據。」；「當事人、代理人或辯護人於法院調查證據
    時，知有第159 條第1 項不得為證據之情形，而未於言詞辯
    論終結前聲明異議者，視為有前項之同意。」，刑事訴訟法
    第159 條之5 定有明文。查本件關於人證、物證及書證等證
    據，於本院調查證據時，當事人檢察官及被告、辯護人等均
    未於言詞辯論終結前聲明異議，本院審酌上開證人（包括各
    共同被告）所為之陳述以及物證、書證作成時之情況，均係
    在檢察官之指揮下所為之陳述，以及法院所為之訊問，與依
    法所調取之資料、依法監聽之所得，本院認為適當，依上開
    規定，均得為證據。
二、被告丙○○、庚○○部分：訊之上訴人即被告丙○○、庚○○2 人對於上開以寄發中獎通知再要求匯款購買黃金愛心基
    金之方式向他人詐騙金錢，使之匯入人頭帳戶後再提領出來
    等犯行，固不諱言，惟均矢口否認自92年4 月間即開始進行
    此詐騙之行為，辯稱伊2 人係自92年11月間才開始進行上開
    犯行云云，被告丙○○並辯稱伊並非台灣地區之負責人云云
    ；惟查，本件證人即共同被告戊○○○已於警詢中陳稱：「
    （你何時起寄發中獎通知書？）大約從92年6 月間開始，有
    1 次家庭聚會時丙○○介紹我從事寄發郵件工作…」（見警
    卷戊○○○筆錄），則戊○○○既於92年6 月間即替丙○○
    寄發詐騙通知，被告丙○○、庚○○等豈有可能自92年11月
    間始開始進行上開詐騙犯行？又被告丙○○於檢察官偵查中
    供述稱：其係於92年4 、5 月間開始做的，其與被告庚○○
    2 人還有其他大陸那邊「阿肥」等人配合，被告乙○○、丑
    ○○是11月份的時候才加入等語明確（見93年度4616號偵查
    卷第37-38 頁），被告庚○○亦於警詢中供稱：「（你於何
    時起交付甲○○詐騙信函投入郵筒內？）我從92年4 月中旬
    開始至今，每次數量不一定，…」（見庚○○第2 次警訊筆
    錄），復於檢察官偵查中供述稱：其係在92年4 、5 月間受
    僱於被告丙○○，都只跟被告丙○○聯絡，當時被告丙○○
    叫其匯錢給人家，至92年11月中、下旬的時候被告丙○○就
    叫其順便幫忙收錢，其幫被告丙○○向被告丑○○、乙○○
    2 人收錢等語（見93年度偵字第5529號偵查卷第61-64 頁）
    ，顯見被告丙○○、庚○○上開詐騙財物之犯行應始於92年
    4 月間無誤，其2 人所辯無非卸責之詞，不足採信。又其2
    人92年11月後之犯行部分，復與其餘被告乙○○、丑○○、
    壬○○、癸○○、子○○、戊○○○、丁○○、辛○○、甲○○等人於警訊、偵查、原審及本院審理中所供述之內容大
    致相符，本件復有於被告庚○○處所查獲如附表4 所示之物
    扣案可憑，此外詐騙所得之1 成其中100 分之30由被告丙○○自行決定歸其本人所有，且如詐騙所得之1 成不敷支出時
    ，因大陸地區之共犯係信任被告丙○○，故由被告丙○○與
    其等聯絡等情，業據被告丙○○於原審法院審理中供承在卷
    （原審審判卷1 第441 、442 頁），參酌以本件寄送廣告單
    之甲○○、戊○○○、丁○○等人與丙○○均有親戚關係，
    即戊○○○、丁○○分別係丙○○之姐姐、姐夫，甲○○妻
    子辜秀芳與丙○○係表兄妹關係，此為被告丙○○所自承，
    即本件詐欺集團之成員甚多與丙○○有親戚關係，以及證人
    乙○○於本院審理中證稱：「（庚○○是否有跟你說過他上
    面有老闆？）印象當中我要向他借錢的時候，他說要問老闆
    。」，「（在何種情形下要向公司借支？）因為薪水只有2
    萬元。」，「（時間在何時？）應該在過年後的時候。」；
    證人丑○○於本院審理中證稱：「（與庚○○接觸是否知道
    庚○○上面還有老闆？）印象中是我要向其借支的時後才知
    道，因為他說要問上面的老闆。」等情（以上見本院94年11
    月3 日審理筆錄），足見被告丙○○係居於主導之地位，確
    係台灣地區之負責人無誤；罪證明確，其2 人犯行堪以認定
    。至被告庚○○於本院審理中為丙○○證稱：「（11月份發
    現涉嫌詐騙的時候，向丙○○表示的時候，丙○○做何指示
    ？）當時丙○○跟我說詐騙的事情他不敢作，要找別人來接
    替，他當初也有說之前他不知道有詐騙的情形。」、「（剛
    剛陳述丙○○不知道所為的工作是詐騙？）是的。」、「（
    陳述不知情的時間在何時？）我剛剛陳述不知情的時間是在
    92年4 月間到11月間我收到傳真的這段期間。」云云，惟被
    告等係自92年4 月間即實施詐騙之行為，已如前述，被告庚○○上開之證述，顯與上開丙○○之供述及本院之認定不符
    ，顯係事後迴護被告丙○○之詞，不足採信。又被告丙○○
    於警詢中供稱其每月平均可分得新台幣15萬元左右，則其自
    92年4 月間起至93年2 月間被查獲時止，合計共可得約10月
    之詐騙所得，即150 萬元，以其所取得之金額為所詐騙金額
    1 成其中100 分之30計算（即被告丙○○取得總詐騙金額之
    100 分之3）， 該集團前後所詐得之金額應在5000萬元間，
    併予敘明。
三、被告己○○部分：訊之上訴人即被告己○○矢口否認有何上
    開共同參與丙○○詐欺集團常業詐欺、常業洗錢及行使偽造
    私文書之犯行，辯稱被告僅係受被告丙○○之託以其與其太
    太潘俐伶名義辦了18支行動電話予被告丙○○使用，另依報
    紙廣告購買4 、5 本帳戶予被告丙○○使用，此外被告並不
    知被告丙○○有在從事詐騙之活動云云。惟查本件業據被告
    己○○於警訊中供稱：是丙○○指使我的（申請人頭電話給
    該詐騙集團使用），約從92年11月間開始至今，陸陸續續都
    有在申請，並提供給該詐騙集團使用；確有介紹被告乙○○
    進入丙○○集團，且有告知其負責集團領取詐騙金額的工作
    等語（見警卷93年3 月10日訊問筆錄），復於偵查中供稱：
    有介紹被告丑○○、乙○○2 人與被告丙○○認識，是介紹
    2 人替被告丙○○領詐騙所得的錢等語（見93偵字第5529號
    偵查卷第6-9 頁），又證人即共同被告丑○○於偵查中供述
    ：其自人頭帳戶內領出來的錢先交給被告己○○7 、80萬，
    1 月4 、5 次，後來因為被告己○○不在，所以就交給被告
    庚○○，其與被告乙○○兩個人合起來交給被告庚○○約4
    百多萬，都是被告己○○、庚○○打電話聯絡其交錢地點等
    語（見93偵字第5529號偵查卷第57-59 頁），復供述：在加
    入丙○○集團後1 個多月，有次平頭仔（即被告己○○）晚
    上叫其去向阿猴（即被告庚○○）催人頭電話的錢，阿猴及
    被告己○○都有教其與被告乙○○將詐欺所得在帳戶裡轉來
    轉去等語（見93偵字第5529號偵查卷第241-247 頁），又被
    告乙○○亦於偵查中供述稱：綽號「平頭」、「阿寶」之被
    告己○○有告訴其要幫公司領錢，剛開始其和綽號「小新」
    之被告丑○○分別領完錢後交給被告己○○，大約交給其2
    次金錢，詳細金額忘了，後來因為被告己○○常聯絡不到，
    所以才改交給被告庚○○等語（見93年偵字第4616號偵查卷
    第157-146 頁），復供稱：其提領之錢，交兩次給平頭（即
    被告己○○），其他都是由其交給阿猴（即被告庚○○）等
    語（見93年偵字第4616號偵查卷第538-540 頁），復稱：阿
    猴（即被告庚○○）及被告己○○都有教其與被告丑○○將
    詐欺所得在帳戶裡轉來轉去等語（見93偵字第5529號偵查卷
    第241-247 頁），核之被告丑○○、乙○○2 人於警訊及偵
    查中所為上開供述有關被告己○○收受自人頭帳戶提出之金
    錢，即告知如何轉帳等內容均相符，且其2 人與被告己○○
    亦無仇怨及利害相反之情形，自無構陷之必要，其2 人於警
    訊及偵查中所述自屬可信。至被告丑○○雖於原審法院審理
    中就此部分證述稱：伊雖由被告己○○介紹認識被告庚○○
    ，但被告己○○當時並未告知為被告庚○○工作之內容，而
    教伊領款及轉帳之人係被告庚○○而非被告己○○，提領之
    款項亦交予被告庚○○，被告己○○雖曾交付人頭帳戶予伊
    ，但並未說明用途云云（原審法院卷2 第41-44 頁），被告
    乙○○亦證稱被告己○○介紹伊為被告庚○○工作，並未說
    明工作之內容，被告己○○並未交伊如何領錢及轉帳，伊提
    領之詐騙款項交予被告庚○○云云（見審判卷2 第44-48 頁
    ），被告丙○○證述稱；伊有拜託被告己○○收購帳戶4、5
    本及行動電話門號，然除收購該等帳戶及行動電話門號之代
    價外，並未交付其他款項予被告己○○，至於被告乙○○、
    丑○○2 人所提領之款項有無分給被告己○○伊不知情云云
    （見原審法院卷2 第51頁），其2 人於原審法院審理中所為
    之證述與上開警訊及偵查中所述不同之處，顯係事後迴護之
    詞，不足採信；又被告丙○○係本件詐欺集團台灣地區之負
    責人已如前述，其報酬又係自詐騙所得中分得一定之比例，
    對於被告己○○有無分得詐騙金額豈有不知之理，其於原審
    法院審理中所稱不知被告己○○有無分得詐騙款項云云自無
    足採；又同案被告丑○○雖於原審法院審理中證稱：伊於警
    訊中指稱與被告乙○○將詐騙金額交付被告己○○前後4 次
    共計70萬元係受偵訊時有喝酒整夜未睡而誤述云云，惟按被
    告丑○○於93年3 月27日警訊時就被告己○○介紹認識被告
    庚○○及被告己○○之住處在高雄市○○○路附近，電話00
    00000000等均能詳細陳述，顯見其於警訊時精神狀況並無不
    佳，應無誤述之可能，其上開所述亦係迴護被告己○○之詞
    非可採信；顯見被告己○○係本件丙○○詐欺集團之一員，
    而非僅係提供行動電話與人頭帳戶予被告丙○○使用，其所
    辯顯係卸責之詞不足採信；罪證明確，犯行堪以認定。
四、被告乙○○、丑○○部分：訊之上訴人即被告乙○○、丑○○對於上開為丙○○詐欺集團自人頭帳戶內提領現金及轉帳
    等固不諱言，惟矢口否認有何常業詐欺及常業洗錢之犯行，
    辯稱伊等並不知上開金錢係詐騙集團騙來的錢云云。惟本件
    業據被告丑○○於警訊時供述：92年11月17日其開始加入本
    件丙○○詐欺集團就知道這是一個詐騙集團，及其所提領出
    來的錢是詐騙來的等語（見警卷93年2 月27日訊問筆錄），
    且於原審法院準備程序中亦曾供稱：作了1 、2 個月才知道
    他們（指被告庚○○、己○○）是詐騙集團等語（見原審法
    院93年8 月25日訊問筆錄），又被告乙○○亦於警訊中供稱
    後來其知道其所負責提領之金錢是詐騙來的，就表示要退出
    等語（見警卷93年2 月27日訊問筆錄），復於檢察官偵查中
    供述稱：其有參與刮刮樂詐欺集團用「遠東科技」名稱寄發
    中獎通知騙取人家金錢之行為等語（見93年度偵字第4616號
    偵查卷第30-31 頁）；而依被告乙○○、丑○○2 人所為之
    行為，係以金融卡提領後即交由庚○○處理，另被告乙○○
    於警訊中復供稱：（我所用來提領詐騙所得款項之金融卡）
    有些金融卡被設警示帳號不能使用，我就丟掉了云云，則被
    告乙○○、丑○○2 人既於無法提領金融卡時，即將該金融
    卡丟棄，顯然已明知該金融卡係供提領詐騙所得所用，否則
    又豈會隨意丟棄？況目前社會上向人誑稱刮刮樂中獎再乘機
    要求支付稅金、保證金或購買基金等之情形甚多，且其方式
    均透過大量之人頭帳戶以金融卡進行匯入再予提領及轉出，
    以取得詐騙所得之金錢，此報章、電視等大眾媒體多有報導
    ，且相關之政府機關亦一再宣導民眾勿受騙上當，被告乙○○、丑○○對此自難諉為不知，2 人為經人介紹來路不明之
    人士，以不同之金融卡四處提款轉帳，其等對於此係詐欺集
    團領取騙得之款項並透過人頭帳戶之進出以掩飾詐騙所得一
    事，自應有所認識，且係加入上開丙○○詐欺集團而與被告
    丙○○、庚○○等人就上開常業詐欺、常業洗錢等犯行有犯
    意之聯絡，是被告乙○○、丑○○2 人上開所辯顯係卸責之
    詞不足採信，此外本件復有於被告丑○○處所查獲如附表1
    所示編號2 至10、編號12至17、編號19至24及編號18中NOKI
    A 手機1 支，及於被告乙○○處所查獲如附表2 所示之物扣
    案可憑；罪證明確，其2 人犯行堪以認定。
五、被告壬○○部分：訊之上訴人即被告壬○○對於在上開收購
    人頭帳戶及金融卡供被告丙○○使用一事固不諱言，惟矢口
    否認有何幫助被告丙○○向他人詐欺財物及洗錢之犯行，辯
    稱伊以為被告丙○○收購人頭帳戶係要作為票貼之用云云。
    惟查觀之一般正常作票貼業務之人，如需使用票據貼現，均
    以匯入自己之帳戶，供自己使用，又豈會使用他人之帳戶，
    甚至於使用他人之人頭帳戶而導致有被列為警示帳戶而不能
    兌領之可能？其何須使用大量之人頭帳戶，又何須使用該等
    帳戶之金融卡？且本件業據被告壬○○於警訊時供稱：其並
    不知被告丙○○收購人頭帳戶之真正使用之目的，但懷疑是
    使用在不正當之目的等語（警卷93年3 月24日訊問筆錄），
    又被告丙○○於偵查中亦供述稱：其向被告壬○○說大陸那
    邊在作六合彩及足球對賭，要買一些帳戶等語（見93偵字第
    6480號偵查卷第38頁），亦與被告壬○○所述不符；而目前
    社會上以刮刮樂中獎向大眾詐取金錢之情形甚多，報章、電
    視等大眾媒體多有報導，被告自無不知之理，其對於被告丙○○收購人頭帳戶及金融卡可能用作詐取他人財物，並以該
    等帳戶、金融卡作為詐欺所得金錢之匯入轉出之用，應有所
    認識，其猶為被告丙○○等人收購人頭帳戶，顯有幫助常業
    洗錢及常業詐欺之不確定故意，其所辯以為被告丙○○收購
    帳戶係作為票貼之用顯係卸責之詞不足採信；罪證明確，其
    犯行堪以認定。
六、被告癸○○、子○○部分：訊之上訴人即被告癸○○、子○○對於上開受被告庚○○委託而為丙○○詐欺集團之中獎通
    知單、刮刮樂卡及信封等作製版之工作等情固不諱言，惟矢
    口否認有何幫助常業詐欺及偽造私文書之犯行，辯稱伊2 人
    並不知上開被告庚○○所委託印製之中獎通知單、刮刮樂卡
    及信封等係偽造且用來作為詐騙之用云云。惟查本件業據被
    告癸○○於偵查中供述稱：被告庚○○第1 次委託其時，有
    拿1 張民眾大家樂刮刮卡給其看過，而被告庚○○委託時沒
    有出示他會計師事務所、律師事務所或顧問公司的員工、負
    責人或受託人，其不管被告庚○○委託其印製之物品作何用
    等語（見93年度偵字第5529號偵查卷第252 頁），又被告子
    ○○於警訊中供述稱：其對被告庚○○委託印製之信函內容
    曾起疑，但為顧及生意，所以也不予過問等語（見警卷93年
    2 月27日訊問筆錄），復於偵查中供述稱：被告庚○○跟其
    說中獎的印多一點，沒有中的比例很少，其知道要印的刮刮
    樂是騙人的等語（見93年度偵字第4616號偵查卷第32-33 頁
    ），復供稱：被告庚○○委託時沒有出示他會計師事務所、
    律師事務所或顧問公司的員工、負責人或受託人等語（見93
    年度偵字第5529號偵查卷第252-253 頁），復參之目前社會
    上以刮刮樂中獎為由向大眾詐取稅金、保證金或要求出資購
    買基金等之情形甚多，報章、電視等大眾媒體多有報導，被
    告癸○○、子○○2 人對於此一情形自無不知之理，且其2
    人對於被告庚○○之身分、職業既不瞭解，則對於其所委託
    印製大量之中獎通知、刮刮樂等物品應有所懷疑，且一般公
    司抽獎之中獎比例應甚低，所中之獎項亦應有不同，乃竟印
    製所有受通知之人全部均中三獎，序號均為063752之中獎通
    知，且每一受通知之人均可得到新台幣120 萬元之通知，如
    以每1 份中獎之人可得120 萬元計算，每印製1 萬5000份，
    該公司即需給付180 億元之財產給受通知之人，此顯與一般
    常情有違。被告癸○○、子○○對於被告庚○○所委託印製
    之物品係偽造上開會計事務所、律師事務所之名義所製成，
    而用以詐騙他人財物等，自應有所認識，被告等仍予以印製
    ，顯已達於幫助之程度，其2 人所辯不知情顯係卸責之詞不
    足採信，此外本件復有於被告癸○○處所查獲如附表7 所示
    之物扣案可憑；罪證明確，其2 人犯行堪以認定。
七、被告辛○○、戊○○○、丁○○、甲○○部分：訊之上訴人
    即被告辛○○、戊○○○、丁○○、甲○○等人對於上開所
    述為丙○○詐欺集團之詐欺信件黏貼收件人名條、郵票及投
    寄信件等行為固不諱言，惟均否認有何與丙○○詐欺集團共
    同從事詐欺活動之犯行，均辯稱上開信件之內容伊等均未見
    過，並不知係用來詐騙他人財物所用；被告甲○○另辯稱其
    受託寄送廣告單是自93年2 月間開始云云。惟查，本件業據
    被告辛○○於檢察官偵查中坦承：其貼7 、8 次名條後，發
    現可能是詐騙信函，其問被告庚○○有無問題，庚○○說沒
    關係，小心一點就好了，其有懷疑載來的東西是詐騙信函，
    但因其洗衣店生意不好，所以還是幫忙作等語明確（93偵字
    第5529號偵查卷第54-57）， 被告甲○○於警訊中供述稱：
    其於收到被告庚○○所寄來之中獎通知單後，就開其所有之
    自用小客車至台北縣、市尋逛發現有郵筒就將中獎通知單信
    封投入郵筒內，每個郵筒約寄200 封，大約寄20次左右。每
    寄1 封1 元工資，2 星期算1 次，被告庚○○，會將其工資
    順道寄放在「空軍一號」來的鳳梨箱內，大約向被告庚○○
    領得約3 萬元左右，被告丙○○、庚○○沒有告知我轉寄信
    件為何內容，只告訴其負責寄出信件，不知道裡面內容比較
    好，但其看信封就知道裡面為何物等語明確（見警卷93年3
    月15日訊問筆錄第1-4 頁），復於偵查中供述稱：其是有一
    些懷疑信件裡面是詐騙信函等語無誤（見93偵字第16836 號
    偵查卷第8-9 頁），又被告丁○○於警訊時供述稱：其至台
    南縣新營市「超峰快遞站」收取宣傳單信件，然後至台南縣
    新營市○○鎮○○路上各郵筒，將該宣傳單分批轉寄出去，
    每寄一封宣傳單的酬勞是新台幣1 元，每次由其駕駛N6-902
    5 號自用小客車載被告即其太太戊○○○去領宣傳單，我是
    經由我太太戊○○○的親弟弟介紹去寄發中獎通知單（見警
    卷93年3 月29日訊問筆錄），另於偵查中供述稱：是被告戊○○○要其帶她到新營市超峰快遞領回來，我只負責投入郵
    筒，我們從超峰快遞領回時，郵票已經貼好了等語（見93偵
    字第6697號偵查卷第7 頁），被告戊○○○於警訊中供述稱
    ：自高雄市○○區○○路「超峰快遞站」寄發至台南縣新營
    市之中獎通知單由其收件，並拿至新營市及鹽水鎮兩地區郵
    局郵筒分散寄發等語明確（見警卷93年3 月24日第10-14 頁
    ）；又觀之一般公司行號如有大筆之信函須郵寄只須至郵局
    辦理大宗郵件之寄送業務即可，何須大費周章運送予被告戊○○○、丁○○、辛○○及甲○○等人黏貼郵票或至各地之
    郵筒寄送。且一般抽獎活動中獎之人數均不會太多，中獎通
    知之數量亦不致過於龐大，上開郵件數量非少，顯非一般正
    常之抽獎之中獎通知，況被告丙○○等既非經營大規模之企
    業，以正常之情形，又何需大量寄送郵件於不特定之人？其
    係用以供作非法之用途甚明，此外被告辛○○黏貼郵票1 封
    代價1 元，被告戊○○○、丁○○、甲○○負責投遞1 封代
    價高達1 元，其工作簡單而報酬之高顯違常情，且被告等竟
    將該等信封予以分散，分別投遞至台南縣新營市、台南縣鹽
    水鎮（戊○○○、丁○○），或台北縣市各地郵筒內（甲○○），由此益徵其等已認識此為詐騙之信函；又參之被告戊○○○、丁○○、辛○○及甲○○等人均係成年人，有相當
    之社會經驗，對上開郵件可能作為詐騙他人之用應有所認識
    ，且不違背其等之本意，又上開郵件之數量甚多，其等自應
    有常業詐欺之不確定故意甚明。另共同被告庚○○於警詢中
    已經明白供稱：「（你於何時起交付甲○○詐騙信函投入郵
    筒內？）我從92年4 月中旬開始至今，每次數量不一定，…
    」（見庚○○第2 次警訊筆錄），足見被告甲○○係自92年
    4 月中旬開始即受託寄送廣告單，其所辯自93年2 月間始開
    始寄送廣告單云云，顯與事實不符。此外，本件復有於被告
    戊○○○處所查獲如附表10編號1 、2 、4 所示之物扣案可
    憑；罪證明確，其4 人犯行堪以認定。至證人庚○○於本院
    審理中證稱：「（一般人是否有辦法透視內容為何？）沒有
    辦法看到。」，「（甲○○到底何時投遞廣告信封？）我記
    得是在過年後，就是案發的前一年，就是93 年 間，所以應
    該是在93年2 月間。」，「（甲○○是否在被查獲的時候曾
    經向你表示廣告信封是詐騙的信件？）他沒有跟我說，但他
    有跟我說他不想做了，我叫他直接找丙○○。」，「（跟你
    說不想做是在何時？）案發前。」云云，核與本院上開論述
    不符，亦不足為被告甲○○有利認定之依據。
八、核被告丙○○、庚○○、己○○3 人所為，均係犯洗錢防制
    法第9 條第3 項之常業洗錢罪、刑法第340 條常業詐欺罪及
    同法第216 條、第210 條之行使偽造私文書罪（印製他人公
    司名義之傳單後進而行使）；被告乙○○、丑○○2 人所為
    ，係犯洗錢防制法第9 條第3 項之常業洗錢罪、刑法第340
    條常業詐欺罪；被告壬○○僅為上開詐欺集團收購人頭帳戶
    使其得以利用作為掩飾常業詐欺之重大犯罪所得之財產，尚
    難認其就上開常業洗錢及常業詐欺之犯行有犯意之聯絡，且
    其所為非常業洗錢及常業詐欺之構成要件之行為，核其所為
    ，係犯洗錢防制法第9 條第3 項之常業洗錢罪及刑法第340
    條常業詐欺罪之幫助犯；被告癸○○、子○○所為，均係犯
    刑法第340 條常業詐欺罪之幫助犯及同法第210 條之偽造私
    文書罪（印製他人公司名義傳單之行為），公訴意旨認其等
    涉刑法第210 條之幫助犯尚有未洽；被告辛○○所為，係犯
    刑法第340 條常業詐欺罪之幫助犯；被告戊○○○、丁○○
    、甲○○3 人所為，係犯刑法第340 條之常業詐欺罪。公訴
    意旨雖認被告戊○○○、丁○○、甲○○3 人所為，係犯刑
    法第340 條常業詐欺罪之幫助犯，惟其3 人將本件上開丙○○詐欺集團用以詐欺之信函加以投遞，其所為係已著手於對
    於他人施以詐術之行為，已屬詐欺罪之構成要件行為，自應
    論以詐欺罪之正犯，而非幫助犯，併此敘明。被告丙○○、
    庚○○、己○○3 人與綽號「阿肥」、「鐵牛」、「泰國」
    及其他不詳姓名成年男子間，就上開之常業洗錢罪、常業詐
    欺罪及行使偽造私文書罪犯行，彼此間有犯意之聯絡或行為
    之分擔，均應論以共同正犯。而被告乙○○、丑○○2 人就
    上開常業洗錢罪、常業詐欺罪之犯行，與被告丙○○、庚○○、己○○3 人與綽號「阿肥」、「鐵牛」、「泰國」及其
    他不詳姓名成年男子間，有犯意之聯絡或行為之分擔，均應
    論以共同正犯。又被告戊○○○、丁○○、甲○○3 人就上
    開常業詐欺罪，均與被告丙○○、庚○○、己○○、乙○○
    、丑○○5 人及「阿肥」、「鐵年」、「泰國」及其他不詳
    姓名男子等人有犯意之聯絡或行為之分擔，均應論以共同正
    犯。又被告癸○○、子○○就上開所犯偽造私文書部分，與
    被告丙○○、庚○○、己○○3 人及「阿肥」、「鐵年」、
    「泰國」及其他不詳姓名男子等人彼此間亦有犯意之聯絡及
    行為之分擔，亦均應論以共同正犯。其等前後多次偽造私文
    書，均時間緊接，所犯罪名同一，顯係基於概括之犯意反覆
    為之，均應依連續犯之規定論以一罪。又被告丙○○、庚○○、己○○3 人上開偽造私文書後進而行使，其等偽造私文
    書之低度行為，應為其等行使偽造私文書之高度行為所吸收
    ，不另論罪。被告丙○○、庚○○、己○○3 人前後多次行
    使偽造私文書，均時間緊接，所犯罪名同一，顯係基於概括
    之犯意反覆為之，亦均應依連續犯之規定論以一罪。被告丙○○、庚○○、己○○3 人所為上開常業洗錢罪、常業詐欺
    罪及行使偽造私文書罪間，有方法、結果之關係，為牽連犯
    ，均應從一重論以常業洗錢罪論處。被告乙○○、丑○○2
    人所為上開常業洗錢罪、常業詐欺罪間，有方法、結果之關
    係，為牽連犯，均應從一重論以常業洗錢罪。被告壬○○上
    開所為之常業洗錢罪及常業詐欺罪之幫助犯，亦有方法、結
    果之關係，為牽連犯，應從一重論以常業洗錢罪之幫助犯。
    被告癸○○、子○○上開所為之常業詐欺罪之幫助犯及偽造
    私文書罪，亦有方法、結果之關係，為牽連犯，應從一重論
    以常業詐欺罪之幫助犯，其等雖多次受託製版及印製詐騙之
    中獎通知書、信函，然其所幫助者既為常業詐欺，其多次行
    為即為幫助常業詐欺之常態，法律上自應評價為單一之幫助
    行為。被告壬○○係犯常業洗錢罪之幫助犯，被告癸○○、
    子○○係犯常業詐欺罪之幫助犯，被告辛○○係犯常業詐欺
    之幫助犯，均為幫助他人犯罪，為從犯，爰均依刑法第30條
    第2 項之規定減輕其刑。又被告乙○○、丑○○於本件偵查
    中分別自白其常業洗錢之犯行，應依洗錢防制法第9 條第5
    項之規定減輕其刑。又本件移送原審法院併辦部分即93偵字
    第16426 號部分，與本件起訴部分，核其內容係屬同一之犯
    罪事實，本院自得一併審理，併此敘明。
九、原審就被告等據以論罪科刑，固非無見。惟查：(一)被告丙○○、庚○○、己○○、乙○○、丑○○、甲○○、戊○○○
    、丁○○、綽號「阿肥」、「鐵牛」、「泰國」及其他不詳
    姓名成年男子等人所組成之詐欺集團前後所詐得之金額為
    5000萬元左右（檢察官上訴書中依另一種計算方式結果，亦
    認定被告等犯罪所得超過5000萬元），已如前述，原判決誤
    為400 萬元。(二)被告癸○○、子○○就所犯偽造私文書部分
    ，以及被告丙○○、庚○○、己○○3 人就所犯行使偽造私
    文書部分，均為連續犯，原判決就此部分均漏未論及。(三)就
    常業詐欺部分，被告丙○○、庚○○、己○○、乙○○、丑
    ○○、甲○○、戊○○○、丁○○、綽號「阿肥」、「鐵牛
    」、「泰國」及其他不詳姓名成年男子等人均係共同正犯，
    原判決就甲○○、戊○○○、丁○○部分，漏未於事實欄中
    認定。(四)被告甲○○係自92年4 月間某日起受託寄送詐騙之
    廣告信封，原判決誤為自92年2 月間某日起。(五)本件被告等
    詐欺集團之所得甚鉅，原判決就被告乙○○、丑○○、壬○○3 人所犯常業洗錢罪或其幫助犯，未諭知併科罰金；就被
    告辛○○部分僅量處有期徒刑7 月，均量刑尚嫌過輕。(六)自
    被告丑○○、乙○○、庚○○部分所扣押之存摺、金融卡等
    物，因各該存摺、金融卡所對應之帳戶內之存款，係被告等
    犯罪而得，仍屬於各被害人之物，應發還於被害人，不適宜
    沒收，原判決就各存摺、金融卡部分為沒收之諭知，為有未
    當。(七)就如附表七編號2 、3 、4 、5 所示之物，係被告癸○○、子○○供犯罪所用之物，應僅在癸○○、子○○論罪
    科刑項下為沒收之諭知，原判決於被告丙○○、庚○○、己○○、戊○○○、丁○○、甲○○論罪科刑項下併為沒收之
    諭知，亦有未洽。檢察官上訴意旨，以被告等所組之犯罪集
    團詐欺所得甚鉅，原判決所認定之詐欺金額有誤，以及原判
    決就被告等量刑過輕（除丙○○部分外）云云，指摘原判決
    不當，本院認原審就庚○○、己○○、癸○○、子○○、戊○○○、丁○○、甲○○部分量刑並無不當外，其餘為有理
    由；被告等上訴意旨，被告丙○○、庚○○以「洗錢部分是
    冤枉的，常業詐欺部分原審量刑過重。」云云；被告己○○
    、乙○○、丑○○、壬○○、癸○○、子○○、辛○○、戊○○○、丁○○、甲○○均否認犯罪；指摘原判決不當，雖
    均無理由，但原判決亦有上開可議之處，自應由本院將原判
    決撤銷改判。爰審酌被告丙○○、庚○○、己○○3 人為一
    己之私利，共組詐欺集團騙取他人財物，且3 人身居詐騙集
    團之重要成員，尤以被告丙○○係該集團在台灣地區之首腦
    ，被告乙○○、丑○○為謀小利加入詐欺集團，擔任提領款
    項之工作，被告壬○○為圖小利而為詐欺集團收購人頭帳戶
    便於該集團詐取他人之財物，被告癸○○、子○○2 人為圖
    私利為詐欺集團製作詐欺用之文件，提供詐騙集團之關鍵性
    幫助，被告戊○○○、丁○○、甲○○、辛○○4 人亦圖一
    己小利，分別為詐欺集團黏貼及投遞詐欺用之信函，其等所
    為均對於社會風氣造成不良之影響，且造成被害人之財產損
    害非輕，被告乙○○、丑○○、壬○○、癸○○、子○○、
    戊○○○、丁○○、甲○○、辛○○等人於犯罪後猶飾辭卸
    責，態度不佳等一切情狀，分別量處如主文所示之刑，被告
    丙○○、庚○○、己○○、乙○○、丑○○、壬○○部分並
    均諭知併科罰金，及罰金易服勞役之折算標準。又本件於被
    告丑○○處所扣得之如附表1 所示編號18中NOKIA 手機1支
    、編號19至24部分均為被告丑○○所有，供本件犯罪所用或
    預備之物；於被告乙○○處所扣如附表2 編號2 、3 ，16
    至19所示之物，為被告乙○○所有供本件犯罪或預備之用，
    於被告庚○○處所扣得如附表4 所示之物中，就編號3 至9
    部分，為被告侯安全所有供犯罪所用或預備之物，於被告辛○○處所扣得如附表6 所示之物，其中編號2 、3 為被告辛○○所有，編號1 則為被告丙○○、庚○○等共犯所有均供
    本件犯罪所用或預備之物，於被告癸○○處所扣得如附表7
    編號2 、3 、4 、5 所示之物，為被告癸○○所有（編號1
    為進育公司所有不予沒收），供犯罪所用或預備之物，於被
    告戊○○○處所扣如附表10編號1 、2 、4 所示之物，均為
    被告戊○○○所有供本件犯罪所用之物，均據上開被告於本
    院審理中陳明無誤，均應依刑法第38條第1 項第2 款之規定
    沒收；至附表1 編號1 、11、18（NOKIA 手機1 支除外），
    均為被告丑○○個人使用，與本件犯罪無關，附表一編號2
    至10，12至17部分，因各該存摺、金融卡所對應之帳戶內之
    存款，係被告等犯罪而得，仍屬於各被害人之物，應發還於
    被害人，不適宜沒收；於被告乙○○處所扣如附表2 編號1
    、4 至15所示之物，因各該存摺、金融卡所對應之帳戶內之
    存款，係被告等犯罪而得，仍屬於各被害人之物，應發還於
    被害人，不適宜沒收；於被告庚○○處所扣得如附表4 所示
    之物中，就附表4 編號1 之行動電話為被告庚○○個人使用
    與本件無關，此業據被告庚○○於警訊及原審法院審理中供
    明在卷，編號2 之現金17萬2700元為詐騙所得，應發還被害
    人，自無庸為沒收之諭知；另編號10至26部分，因各該存摺
    、金融卡所對應之帳戶內之存款，係被告等犯罪而得，仍屬
    於各被害人之物，應發還於被害人，不適宜沒收；又於被告
    丙○○處所扣得之如附表三、五所示之物，於被告己○○處
    所扣得如附表八所示之物，於被告壬○○處所扣如附表九所
    示之物，均非違禁物，且據其等陳明非供本件犯罪所用或預
    備之物，亦無證據證明與本件之犯罪有關，爰不另為宣告沒
    收之諭知，併此敘明。
十、公訴意旨另認被告乙○○、丑○○另與被告丙○○、庚○○
    、己○○共同犯有行使偽造私文書之犯行，惟查，本件核之
    被告丙○○、庚○○於警訊、偵查及審理中之證述內容，被
    告乙○○、丑○○2 人僅負責領錢及轉帳之工作，至於詐騙
    信函之投遞係由被告戊○○○等人負責，且依被告癸○○、
    子○○於警訊、偵查及審理中之供述，本件係由被告庚○○
    出面與其2 人接洽印製中獎通知等信函，印製完後亦非由被
    告乙○○、丑○○2 人前往領取，復參之一般有規模之詐騙
    集團其分工較細，集團內不同之人負責不同之工作項目，若
    非集團之核心人物彼此間不一定有所接觸，並瞭解對方之工
    作內容，以避免1 人遭緝獲後供出全體成員，況目前詐騙之
    手法層出不窮，有利用簡訊詐財，有利用家人遭限制自由要
    求匯款，其詐欺之方式不一而足，從而被告乙○○、丑○○
    縱然知道其2 人所提之款項係詐騙而來，亦不當然可以推論
    其2 人對於被告丙○○等人行使偽造私文書之犯行部分亦知
    情；綜上所述，被告乙○○、丑○○2 人就上開行使偽造私
    文書部分之犯行尚無從證明，惟此部分檢察官既認與被告乙○○、丑○○2 人上開所犯常業詐欺及常業洗錢有罪之部分
    有牽連犯之裁判上一罪之關係，此部分自應不另為無罪之諭
    知，併此敘明。
十一、被告甲○○經合法傳喚，無正當之理由不到庭，爰不待其
      陳述，逕行判決。
據上論結，應依刑事訴訟法第369 條第1 項前段、第371 條、第
364 條、第299 條第1 項前段，洗錢防制法第9 條第3 項、第5
項，刑法第11條前段、第28條、第56條、第340 條、第216 條、
第210 條、第55條、第30條、第42條第3 項、第38條第1 項第2
款、罰金罰鍰提高標準條例第1 條前段、現行法規所定貨幣單位
折算新台幣條例第2 項，判決如主文。
本案經檢察官張金塗到庭執行職務。
中　　華　　民　　國　　94　　年　　11　　月　　10　　日
            刑事第五庭  審判長法  官  曾永宗
                              法  官  陳明富
                              法  官  任森銓
以上正本證明與原本無異。
如不服本判決應於收受本判決後10日內向本院提出上訴書狀，其
未敘述上訴理由者，並得於提起上訴後10日內向本院補提理由書
狀（均須按他造當事人之人數附繕本）「切勿逕送上級法院」。
中　　華　　民　　國　　94　　年　　11　　月　　10　　日
                              書記官  蘇恒仁
附錄本件判決論罪科刑法條：
中華民國刑法第216 條
(行使偽造變造或登載不實之文書罪)
行使第210 條至第215 條之文書者，依偽造、變造文書或登載不
實事項或使登載不實事項之規定處斷。
中華民國刑法第210 條
(偽造變造私文書罪)
偽造、變造私文書，足以生損害於公眾或他人者，處5 年以下有
期徒刑。
中華民國刑法第340 條
以犯第339 條之罪為常業者，處1 年以上7 年以下有期徒刑，得
併科5 萬元以下罰金。
洗錢防制法第9 條
犯第2 條第1 款之罪者，處5 年以下有期徒刑，得併科新臺幣3
百萬元以下罰金。
犯第2 條第2 款之罪者，處7 年以下有期徒刑，得併科新臺幣5
百萬元以下罰金。
以犯前二項之罪為常業者，處3 年以上10年以下有期徒刑，得併
科新臺幣1 百萬元以上1 千萬元以下罰金。
法人之代表人、法人或自然人之代理人、受雇人或其他從業人員
，因執行業務犯前三項之罪者，除處罰行為人外，對該法人或自
然人並科以各該項所定之罰金。但法人之代表人或自然人對於犯
罪之發生，已盡力監督或為防止行為者，不在此限。
犯前四項之罪，於犯罪後6 個月內自首者，免除其刑；逾6 個月
者，減輕或免除其刑；在偵查或審判中自白者，減輕其刑。
